臺灣臺北地方法院民事裁定　　　　　　　　　　　　　九十三年度財管字第三０號
　　聲　請　人　乙○○
　　被繼承人　　甲○○
右聲請人聲請指定被繼承人甲○○之遺產管理人事件，本院裁定如下：
    主      文
指定財政部國有財產局台灣北區辦事處為被繼承人甲○○之遺產管理人。
准對被繼承人甲○○（男、民國四十七年五月二十二日生，
0000000號、生前最後住所：台北市○○區○○路一二七巷五號三樓，於民國
九十年五月二十六日死亡）之繼承人為承認繼承之公示催告。
被繼承人甲○○之大陸地區以外之繼承人，應自前項公示催告最後登載新聞紙之日起
，壹年內承認繼承；其大陸地區之繼承人，應自被繼承人死亡之日（即日）起參年內
以書面向本院為繼承之表示，上述期限屆滿，無繼承人承認繼承時，被繼承人之遺產
，於清償債權，並交付遺贈物後，如有剩餘即歸屬國庫。
財政部國有財產局台灣北區辦事處應於收受本裁定之日起貳拾日內將本裁定登載公報
、新聞紙或其他相類之傳播工具，並將登載證據檢送本院，逾期視為撤回公示催告之
聲請。
程序費用由被繼承人甲○○之遺產負擔。
    理      由
一、按繼承開始時，繼承人有無不明，而無親屬會議或親屬會議未於一個月內選定遺
    產管理人者，利害關係人得聲請法院選任遺產管理人，並由法院依公示催告程序
    ，定六個月以上之期限，公告繼承人，命其於期限內承認繼承，民法第一千百七
    十七條、第一千一百七十八條第一項、第二項規定甚明。又大陸地區人民繼承台
    灣地區人民之遺產，應於繼承開始起三年內以書面向被繼承人住所地之法院為繼
    承之表示，逾期視為拋棄其繼承權，台灣地區與大陸地區人民關係條例第六十六
    條第一項亦有明文。
二、本件聲請意旨略以：被繼承人甲○○於九十年五月二十六日死亡，遺留有桃園樹
    林鎮○○○段地號452、493、494等土地數筆，被繼承人有無其他繼承人不明，
    因認已無召開親屬會議或即便召開，亦無選任遺產管理人之事實甚明。聲請人為
    與被繼承人於民國八十年七月二十日訂立買賣契約，至今尚未移轉，應得認係利
    害關係人，從而具狀准予裁定指定甲○○之遺產管理人並為承認繼承之公告，以
    資管理並保權利等語。
三、本院經查：聲請人主張被繼承人被繼承人甲○○於九十年五月二十六日死亡，遺
    留有桃園樹林鎮○○○段地號452、493、494等土地數筆，被繼承人有無其他繼
    承人不明，因認已無召開親屬會議或即便召開，亦無選任遺產管理人之事實甚明
    。聲請人為與被繼承人於民國八十年七月二十日訂立買賣契約，至今尚未移轉，
    應得認係利害關係人，從而具狀准予裁定指定甲○○之遺產管理人並為承認繼承
    之公告，以資管理並保權利等語云云，業據聲請人提出
    登記簿、印繼證明等件為證，自堪信為真實。又本件被繼承人自九十年五月二十
    六日死亡迄今已近三年，顯逾民法第一千一百七十七條所定一個月時間，其間既
    無親屬會議選任之遺產管理人，故依首揭法條規定，自得由利害關係人提出聲請
    指定遺產管理人並為承認繼承之公告。爰依法為被繼承人選任財政部國有財產局
    台灣北區辦事處為遺產管理人且為承認繼承之公示催告。
四、按公示催告之公告，應黏貼於法院之公告處，並登載於公報、新聞紙或其他相類
    之傳播工具。前項登載公報、新聞紙或其他相類之傳播工具之日期或期間由法院
    定之。聲請人未依前項規定登載者，視為撤回公示催告之聲請。民法第一千一百
    七十九條第一項第三款、民事訴訟法第五百四十二條定有明文。本院既准聲請人
    對於被繼承人甲○○之繼承人、債權人及受遺贈人聲請公示催告，爰併依上開規
    定裁定如主文第四項所示。
五、依非訟事件法第九條，裁定如主文。
中　　　華　　　民　　　國　　九十三　　年　　四　　　　月　二十六　　　日
　　　　　　　　　　　　　家事法庭法　　　官　彭南元
右為正本係照原本作成。
如對本裁定抗告，須於裁定送達後十日之不變期間內，向本院提出抗告狀。
中　　　華　　　民　　　國　　九十三　　年　　四　　　　月　二十六　　　日
　　　　　　　　　　　　　　　　　法院書記官　陳盛吉
